臺灣新北地方法院板橋簡易庭小額民事判決
111年度板小字第1998號
原      告  泰安產物保險股份有限公司

法定代理人  李松季  
訴訟代理人  詹偉佑  
            賴德謙  
被      告  許聰敏  
上列當事人間請求侵權行為損害賠償事件，於民國111年10月19
日言詞辯論終結，本院判決如下：
    主  文
被告應給付原告新臺幣貳萬壹仟貳佰陸拾柒元，及自民國一百一
十一年五月十六日起至清償日止，按年息百分之五計算之利息。
原告其餘之訴駁回。
訴訟費用新臺幣肆仟元由被告負擔新臺幣參仟捌佰柒拾元，餘由
原告負擔。
本判決原告勝訴部分得假執行。
    事實及理由
一、原告起訴主張：
    緣被告於民國110年12月25日21時47分許，駕駛車牌號碼000
    -000號營業小客車，於新北市板橋區縣民大道三段與環河西
    路四段口附近時，有綠燈起駛往左變換車道時未讓直行車先
    行之過失，致碰撞原告承保訴外人林清山所有，由訴外人林
    永育所駕駛之BKB-8933號自用小客車(下稱系爭車輛)，致系
    爭車輛受損，案經新北市政府警察局海山分局交通分隊處理
    在案。嗣系爭車輛經送廠維修，維修費用為新臺幣(下同)24
    ,402元（工資11,660元、零件12,742元），業經原告按保險
    契約理賠完竣，並依保險法第53條第1項規定，取得代位行
    使被保險人對於第三人之請求權。為此爰依侵權行為、保險
    法第53條第1項規定訴請被告給付原告24,402元及自起訴狀
    繕本送達翌日起至清償日止，按年息百分之5計付之利息。
    　
二、被告則以：伊否認有過失，鑑定報告不實，應有過失比例之
    分擔等語資為抗辯，並聲明：原告之訴駁回。
三、原告主張之事實，業據提出新北市政府警察局道路交通事故
    當事人登記聯單暨初步分析研判表、道路交通事故現場圖、
    系爭車損照片、國都汽車股份有限公司士林服務廠估價單暨
    發票、理賠申請書影本為證，並經本院依職權向新北市政府
    警察局海山分局調閱系爭肇事資料查明無訛，有該分局111
    年4月11日新北警海交字第1113957184號函既所附現場圖、
    道路交通事故調查報告表、調查筆錄及事故現場照片等資料
    在卷可稽。又本件經新北市車輛行車事故鑑定委員會鑑定，
    鑑定結果為：「一、甲○○駕駛營業小客車，由慢車道起駛，
    往左變換車道未讓直行車先行，為肇事原因。二、林永育駕
    駛自用小客車，無肇事因素。」，有卷附之新北市交通事件
    裁決處111年9月8日新北裁鑑字第1115484415號函檢附新北
    市車輛行車事故鑑定委員會新北車鑑字第0000000號鑑定意
    見書乙份在卷可憑。是被告對本件車禍事故之發生，具有過
    失甚明，原告主張被告應就本件事故負損害賠償責任，自屬
    有據。另被告辯稱鑑定報告不實云云，惟細繹鑑定意見書及
    覆議意見書之內容均業已參據警方道路交通事故現場圖、現
    場照片及談話紀錄、監視器影像畫面予以分析，足見已將兩
    造之陳述及所有之證據資料為綜合判斷考量後，所為之專業
    鑑定結果，自屬有據，是被告所辯，不足採信。
四、按因故意或過失，不法侵害他人之權利者，負損害賠償責任
    。汽車、機車或其他非依軌道行駛之動力車輛，在使用中加
    損害於他人者，駕駛人應賠償因此所生之損害。但於防止損
    害之發生，已盡相當之注意者，不在此限。民法第184條第1
    項前段、第191條之2前段分別定有明文。本件被告就系爭車
    輛有過失等情為真實，已如前述，則原告依上開規定，請求
    被告負損害賠償責任，洵屬正當。次按不法毀損他人之物者
    ，被害人得請求賠償其物因毀損所減少之價額，民法第196
    條定有明文。依民法第196條請求賠償物被毀損所減少之價
    額，固得以修復費用為估定之標準，但以必要者為限（如修
    理材料以新品換舊品，應予折舊），最高法院80年度台上字
    第2476號裁判可資參照。經查，依系爭車輛估價單上之維修
    項目及車損照片觀之，核與系爭車輛所受損害部位相符，足
    見上開修復項目所須之費用共計24,402元（工資11,660元、
    零件12,742元）為必要支出，查系爭車輛係於110年5月出廠
    （推定為15日），有行車執照影本在卷可稽，迄110年12月2
    5日受損時已使用7月又10日，依營利事業所得稅結算申報查
    核準則，提列折舊以1年為計算單位，其使用期間未滿1年者
    ，按實際使用月數相當於全年之比例計算之，不滿1月者，
    以1月計，故以8月計，而零件費用12,742元，係以新品換舊
    品，揆諸前述，應予折舊。本院依行政院公布之固定資產耐
    用年數表及固定資產折舊率表，即系爭車輛耐用年數五年，
    每年折舊千分之三六九，是以上開零件扣除折舊後，原告得
    請求之修車零件費為9,607元（計算式如附表所示；元以下
    四捨五入）。此外，原告另支出修車之工資11,660元，無折
    舊問題，是原告得向被告請求之修車費用，共計21,267元（
    計算式：9,607元+11,660元＝21,267元），即屬有據，應予
    准許。逾此部分之請求，尚乏依據，應予駁回。
五、從而，原告依侵權行為及保險契約之法律關係，請求被告給
    付21,267元，及自起訴狀繕本送達翌日即111年5月16日起至
    清償日止，按年息百分之5計算之利息，為有理由，應予准
    許，逾此部分之請求，即屬無據，應予駁回。
六、本件原告勝訴部分，係依小額訴訟程序所為被告敗訴之判決
    ，依民事訴訟法第436條之20之規定，爰依職權宣告假執行
    。
七、本件係小額訴訟事件，應依民事訴訟法第436條之19第1項規
    定，確定本件訴訟費用為4,000元（第一審裁判費1,000元，
    鑑定費3,000元），由被告負擔3,870元，餘由原告負擔。
八、據上論結，原告之訴為一部有理由，一部無理由，依民事訴
    訟法第436條之23、第436條第2項、第436條之19第1項、第7
    9條、第436條之20，判決如主文。
中　　華　　民　　國　　111 　年　　11　　月　　9　　日
                  臺灣新北地方法院板橋簡易庭
                      法      官  呂安樂
以上正本係照原本作成。
如不服本判決，應於送達後20日內，向本院提出上訴狀，並表明
上訴理由（上訴理由應表明一、原判決所違背之法令及具體內容
。二、依訴訟資料可認為原判決有違背法令之具體事實。），如
於本判決宣示後送達前提起上訴者，應於判決送達後20日內補提
上訴理由書（須附繕本），如未於上訴後20日內補提合法上訴理
由書，法院得逕以裁定駁回上訴。
中　　華　　民　　國　　111 　年　　11　　月　　9　　日
                      書  記  官  魏賜琪
附表：
折舊時間           金額
第1年折舊值        12,742×0.369×(8/12)=3,135
第1年折舊後價值    12,742-3,135=9,607